臺灣新竹地方法院刑事判決　　　　　　　　　　　　　九十年度易字第一０四四號
　　公　訴　人　臺灣新竹地方法院檢察署檢察官
　　被　　　告　甲○○
右列被告因違反毒品危害防制條例案件，經檢察官提起公訴（九十年度毒偵字第一四
六九號），本院判決如左：
    主  文
甲○○施用第二級毒品，處有期徒刑伍月，如易科罰金，以佰元折算壹日。
    事  實
一、甲○○前於民國八十七年十一月間因施用第二級毒品安非他命，經本院以八十七
    年度毒聲字第一一七０號裁定送觀察、勒戒後，認無繼續施用毒品傾向，經臺灣
    新竹地方法院檢察署檢察官（下稱檢察官）於八十八年二月六日以八十七年度偵
    字第七三三三號為不起訴處分確定；復於八十八年十二月間因施用第二級毒品安
    非他命，經本院以八十九年度毒聲字第五七號裁定送觀察、勒戒後，亦認無繼續
    施用毒品之傾向，經檢察官於八十九年二月十五日以八十八年度毒偵字第一一一
  七號為不起訴處分確定。甲○○竟不知警惕，又另行起意，於八十九年八月二十
    三日上午九時十五分許回溯前九十六小時內之某時，在不詳地點，施用第二級毒
    品安非他命，嗣經警於同年八月二十三日通知採尿送驗查獲，經檢察官聲請強制
    戒治，本院於八十九年十二月十九日，以八十九年度毒聲字第二九一四號裁定令
    入戒治處所施以強制戒治，同時甲○○本次施用第二級毒品安非他命之三犯犯行
    ，亦經本院於九十年一月四日以九十年度竹東簡字第一號判處有期徒刑四月，如
    易科罰金以三百元折算一日確定。詎甲○○猶不知悔改，又另行起意，於九十年
    四月二日晚上六時三十五分（起訴書誤載為二十分）許回溯前九十六小時內之某
    時，在不詳地點，施用第二級毒品安非他命，嗣經警通知到場驗尿查獲。
二、案經新竹縣警察局橫山竹北分局報請臺灣新竹地方法院檢察署檢察官偵查起訴。
    理  由
一、認定犯罪事實所憑之證據及其認定之理由：
（一）被告雖否認吸用安非他命，但被告遭警查獲所採之尿液，經送鑑結果，均呈安
      非他命陽性反應，有姓名對照表、新竹縣衛生局尿液檢驗單及台灣尖端先進生
      技醫藥股份有限公司（下稱台灣尖端公司）濫用藥物檢驗中心濫用藥物檢驗報
      告各一紙在卷可證。
（二）且按「尿液毒品檢驗若能使用較先進之氣相層析質譜儀分析法確認，則可完全
      排除偽陽性之干擾，為目前最具公信力的檢驗方法」，有法務部調查局第六處
        （八七）發技（一）字第八七０七四五七四號函一紙附卷為憑，是台灣尖端
      公司使用之檢驗方法可完全排除毒品偽陽性之干擾，檢驗結果足以採信；又「
      甲基安非他命經口服投與後約百分之七十於二十四小時內自尿液中排出，約百
      分之九十於九十六小時內自尿液中排出，．．甲基安非他命之檢出與其投與方
      式、投與量、個人體質、採尿時間及檢測儀器之精密度等諸多因素有關，惟依
      上述資料推斷，最長可能不會超過四日」，亦有行政院衛生署藥物食品檢驗局
      八十一年二月八日（八一）藥檢壹字第００一一五六號函一紙附卷可查，足見
      被告於九十年四月二日晚上六時三十五分許往前回溯九十六小時內之某時，確
      有施用第二級毒品安非他命之情。
（三）再被告前因施用安非他命毒品案件，經先後二次裁定令入勒戒處所施以觀察、
      勒戒，均認無繼續施用毒品傾向，由檢察官為不起訴處分確定；復於不起訴處
      分確定後，再因施用第二級毒品案件，經裁定令入戒治處所施以強制戒治一年
      ，並經本院判處有期徒刑四月判決確定，亦有臺灣新竹地方法院檢察署刑案資
      料查註紀錄表及臺灣高等法院被告全國前案紀錄表各一份、八十七年度偵字第
      七三三三號、八十八年度毒偵字第一一一七號不起訴處分書、本院八十九年度
      毒聲字第二九一四號刑事裁定及九十年度竹東簡字第一號刑事判決在卷可查。
      是本件事證已經明確，被告犯行足以認定，被告所為應予以依法論罪科刑。
二、論罪及科刑與適用之法律：
（一）被告前因施用毒品案件，經先後二次裁定令入勒戒處所施以觀察、勒戒，均認
      無繼續施用毒品傾向，由檢察官分別為不起訴處分確定；復於不起訴處分確定
      後五年內，再因施用第二級毒品案件，經裁定令入戒治處所施以強制戒治一年
      ，並經本院判處有期徒刑四月判決確定，本次再犯施用毒品犯行，則依前開說
      明，嗣後再施用第二級毒品，即不再適用同條例同第二十條第一、二項之規定
      ，而應依同條例第十條第二項之施用第二級毒品罪處斷。
（二）被告所為，係犯毒品危害防制條例第十條第二項之施用第二級毒品罪。被告施
      用前持有第二級毒品之低度行為，為施用第二級毒品之高度行為所吸收，不另
      論罪。
（三）審酌被告前已因施用毒品案件，經二次不起訴處分，復又三犯施用毒品案件，
      本次又再度施用足以導致精神障礙及生命危險之成癮性毒品，經施以二次觀察
      勒戒仍無法使其戒斷毒癮，足見其缺乏拒用毒品之決心及悔改之意，兼以施用
      毒品所生危害以自戕健康為主，及其施用次數，犯罪後仍否認犯行等一切情狀
      ，量處如主文所示之刑，並諭知易科罰金之折算標準，以資懲儆。
三、依刑事訴訟法第二百九十九條第一項前段，毒品危害防制條例第十條第二項，刑
    法第十一條前段、第四十一條第一項，罰金罰鍰提高標準條例第二條，判決如主
    文。
中      華      民      國    九十一    年      七      月    三十一    日
                                    法  官  馮  俊  郎
右正本證明與原本無異。
如不服本判決，應於判決送達後十日內向本院提出上訴狀（應附繕本），上訴於臺灣
高等法院。
                                    書記官  鄭  姿  萍
中      華      民      國    九十一    年      七      月    三十一    日
附錄本案論罪科刑實體法條全文：
毒品危害防制條例第十條第二項
施用第二級毒品者，處三年以下有期徒刑。
